【裁判字號】    88,訴,1228
【裁判日期】    890626
【裁判案由】    毒品危害防制條例
【裁判全文】
臺灣臺南地方法院刑事判決                        八十八年度訴字第一二二八號
    公  訴  人  臺灣台南地方法院檢察署檢察官
    被      告  甲○○
    選任辯護人  鍾夢賢
右列被告因肅清煙毒條例案件，經檢察官提起公訴（八十八年度偵字第一０九八二號
），本院判決如左：
    主  文
甲○○運輸第一級毒品，處無期徒刑，併科罰金新台幣參佰萬元，罰金如易服勞役，
以罰金總額與陸個月之日數比例折算，褫奪公權終身。
扣案海洛因壹包（淨重壹拾柒點貳捌公克）安非他命壹包（淨重壹仟貳佰點肆公克）
均沒收併銷燬之。
    事      實
一、甲○○意圖販賣第一級毒品海洛因、第二級毒品安非他命，於民國八十八年八月
    十六日前往大陸地區廣州市，透過台灣籍綽號「國仔」之不詳姓名男子介紹，在
    廣州市以人民幣四萬元之代價，向不詳姓名之人販入第一級毒品海洛因淨重一七
    ‧二八公克（包裝重二‧九四公克）、第二級毒品甲基安非他命淨重一二○○‧
    四公克（包裝重三八‧九公克），於民國八十八年八月二十一日下午利用其搭乘
    澳門航空公司班機之便，將上開毒品以衣服、襪子等包裹，藏放於所攜帶之手提
    袋內，自澳門經由高雄小港機場運輸入境，藏放於屏東縣萬巒鄉○○○段一八○
    ｜六二地號住所內。嗣經法務部調查局南部地區機動工作組人員於八十八年九月
    一日上午十一時三十分，在上址實施搜索查獲上開毒品扣案。
二、案經法務部調查局台南縣調查站移由台南地方法院檢察署偵查起訴。
    理      由
一、訊據被告甲○○對於八十八年八月十六日前往大陸地區，透過綽號「國仔」之人
    ，在廣州販入毒品，並於八十八年八月二十一日自澳門運輸經高雄小港機場入境
    ，藏放於住所之事實，均矢口否認，辯稱扣案之毒品是合夥人張志明拆夥時欠我
    錢給我抵帳的云云。經查；被告於台南縣調查站訊問時坦承；「貴站查獲之安非
    他命二十九包及海洛因一包確實是我所有，該些安非他命及海洛因係我在八十八
    年八月十六日前往大陸廣州留花賓館向一位不知名男子所購買，並在二十一日下
    午五時搭乘澳門航空飛機返回高雄時，利用手提行李夾帶入境。係透過一名台商
    男子綽號國仔介紹向廣州一名男子所購買，.... 毒品係供自己吸用」（見該站
    88.9.1調查筆錄）。並於八十八年九月一日偵查中坦承不諱，（見88.9.1訊問筆
    錄）互核其前後供述內容具體一致，並據調查局南機組人員於八十八年九月一日
    ，在被告住所實施搜索查獲第一級毒品海洛因淨重一七‧二八公克（包裝重二‧
    九四公克）、第二級毒品甲基安非他命淨重一二○○‧四公克（包裝重三八‧九
    公克）扣案，有搜索扣押筆錄可佐，扣案毒品經鑑驗分別為第一級毒品海洛因、
    第二級毒品甲基安非他命，亦有法務部調查局檢驗通知書二紙附卷可稽，且據內
    政部入出境管理局函覆，被告於八十八年八月十六日、八十八年八月二十一日確
    有經高雄機場出入境紀錄，附卷被告護照及台灣居民來往大陸通行證亦有上開日
    期入出境大陸地區之記載，嗣被告雖於第二次檢察官偵訊時翻異前供，改稱；「
    毒品不是這樣帶進來的，... 毒品是一個叫張志明欠我錢，他在廣州，我8.16向
    他討債，他要求延期清償，說會安排人在台灣交毒品給我，作為抵押，他就安排
    在8.29屏東農改場，會有一位叫「阿和」的人交毒品給我，我依約見到阿和，取
    得毒品，阿和以前在珠海見過面，阿和姓名不知道，是張志明聯絡，.. 安非他
    命約一個星期吸一次... 」（見88.10.12訊問筆錄），且於本院第一次調查中亦
    為同一陳述，唯查，被告於調查局調查時，供述情節甚詳，雖其於本院訊問為何
    自白時辯稱係；「我是被刑求的，調查局人員有打我，我才承認」，但核閱該筆
    錄，就調查人員問為何將安非他命分裝成190公克一包，39公克二十二包，4.5公
    克一包，4公克四包，分裝目的為何？被告則拒絕作答，苟確係出於刑求，調查
    員又豈容被告拒絕作答，被告於檢察官訊問時亦為同一自白，被告則又稱「當時
    我不知道是被檢察官訊問」，惟按檢察署無論人員、設備、氣派、都與調查局不
    同，被告自承檢察官未刑求，仍為同一自白，辯稱不知道係檢察官訊問，顯違常
    理，被告於調查局及檢察官第一次訊問所為自白核與事實應屬相符，堪信為真實
    。又被告雖辯稱所運送入境之毒品均係供自己吸食之用，惟本件扣案毒品數量頗
    鉅，安非他命分裝為二十九包，顯非僅供吸食之用，復未在被告住所查扣任何施
    用毒品器具，八十八年九月一日經採其尿液送驗結果均呈嗎啡、甲基安非他命陰
    性反應，再查閱被告刑案資料，無施用毒品前案，所辯扣案毒品係供己吸食之用
    ，顯非無疑，應認被告將扣案毒品運輸入境係供販賣之用。被告嗣於八十八年十
    月十二日檢察官偵查中翻異前詞，辯稱：扣案毒品係居住廣州之友人張志明囑託
    綽號阿和不詳姓名男子在屏東交付伊作為擔保債務之抵押品，伊無奈收受云云，
    按毒品係違禁物，被告大可拒絕而要求其他具有財產價值之抵押物，所辯顯係臨
    訟杜撰之詞，不足採信。況查；被告對所持有扣案毒品，或稱；「張志明欠我的
    錢，還錢就要拿回去」，（見偵查卷21頁後、本院88.12.13審判筆錄）、「以人
    民幣四萬元購買預備供自己吸用」，（見偵卷第七頁後）前後所供齟齬，又所稱
    之張志明經本院向屏東縣警察局函調名為張志明之口卡二十八份，被告均稱無其
    所稱之張志明其人，顯見被告所辯乃臨訟胡編，意圖卸責。
二、被告雖又稱其進入國門時，海關人員曾翻閱行李，詳細檢查行李，若有夾帶毒品
    闖關，不可能經檢查後未被發覺云云，姑不論檢查人員之良莠，苟有心走私，則
    其人必挖空心思藏匿走私品，而闖關成功亦時有所聞，此乃眾所皆知之事，故不
    能稱曾經檢查為查獲毒品，即謂無走私。被告及辯護人又抗辯稱當時進入國境時
    ，海關曾翻閱行李，請求調閱錄影帶，以證明其當時並未夾帶毒品云云，本院為
    盡調查能事，函請財政部高雄關稅局檢送88.8.21下午旅客搭乘nx -668班機入境
    時之通關錄影帶，經該局函覆因保存期限為三十日，已超過該期限，無法提供，
    有該局89.5.17高普機字第89000832號函在卷足憑，被告於調查局及地檢署均已
    自白犯罪，卻於錄影帶保存期限超過後翻異前供，並請求調閱錄影帶，則此部分
    之證據無法調查，顯在被告預料之中，況查；即或錄影帶尚可調閱，如上所述，
    走私之人，避挖空心司藏匿走私品，即或官員曾翻閱行李，未查獲毒品，要也不
    能即表示被告為走私毒品。被告此部分辯解亦非可採。
三、依八十七年五月二十日公布之毒品危害防制條例，海洛因、安非他命分屬該條例
    第二條第二項第一款、第二款所列之第一級、第二級毒品，核被告甲○○所為係
    分別犯同條例第四條第一項、第二項運輸第一級、第二級毒品及第五條第一項、
    第二項意圖販賣而持有第一級、第二級毒品罪，所犯運輸、意圖販賣而持有第一
    、第二級毒品罪間，有方法結果之牽連關係，應從一重論以運輸毒品罪，又所犯
    運輸第一級、第二級毒品罪，雖其構成要件不同，但被告僅以一個運輸行為，同
    時觸犯上開兩個運輸第一級及第二及毒品罪，為想像競合犯，應從一重處斷論以
    運輸第一級毒品罪，公訴人認其所犯運輸第一級、第二級毒品，構成要件不同，
    請分論並罰，惟按被告犯罪行為既然只有一個，國家之刑罰權亦只一個而已，若
    分論並罰，有違一罪一罰，此部分似稍有誤會。爰審酌被告犯罪動機、目的、手
    段、犯罪後飾詞狡辯，態度不良、及走私之毒品對社會危害甚深並所走私之毒品
    尚非巨大等情狀，量處如主文所示之刑並褫奪公權終身，以資懲儆，罰金部分並
    諭知易科勞役之折算標準。
四、扣案如主文第二項所載毒品應依法宣告沒收並銷燬之。
據上論斷，應依刑事訴訟法第二百九十九條第一項前段，毒品危害防制條例第四條第
一項、第二項、第五條第一項、第二項，第十八條第一項、刑法第十一條前段、第五
十五條前段，第三十七條第一項，第四十二條第三項，罰金罰鍰提高標準條例第二條
判決如主文。
本案經檢察官李白松到庭執行職務。
中    華    民    國      八十九      年      六      月    二十六      日
                              臺灣臺南地方法院刑事第一庭
                                      法  官  何清池
右正本證明與原本無異。
如不服本判決應於送達後十日內向本院提出上訴狀。
                                      書記官  李春法
中    華    民    國      八十九      年      六      月    二十六      日
附錄本案論罪科刑法條全文：
毒品危害防制條例第四條第一項、第二項：
    製造、運輸、販賣第一級毒品者，處死刑或無期徒刑；處無期徒刑者，得併科新
    臺幣一千萬元以下罰金。
    製造、運輸、販賣第二級毒品者，處無期徒刑或七年以上有期徒刑，得併科新臺
    幣七百萬元以下罰金。
毒品危害防制條例第五條第一項、第二項：
    意圖販賣而持有第一級毒品者，處無期徒刑或十年以上有期徒刑，得併科新臺幣
    七百萬元以下罰金。
    意圖販賣而持有第二級毒品者，處五年以上有期徒刑，得併科新臺幣五百萬元以
    下罰金。


司法院資訊處製作；財團法人民間司法改革基金會備份。
